# 丧失控制权当期，合并报表投资收益的确认

提问人：RadicalDreamers 时间：2019-12-10 11:20:26
请教下陈版，我们是集团总部，旗下有一上市子公司， 7 月因少数股东在公开市场增持后已成为第一大股东， 11 月改组董事会后正式丧失对其控制权，现在做年度合并报表
按照合并准则第五十条，“因处置部分股权投资等原因丧失对被投资方控制权的，编制合并报表时，对剩余股权，按照丧失控制权日公允价值重新计量。
处置股权取得对价与剩余股权公允价值之和，减去按原持股计算享有原子公司自购买日开始持续计算净资产的份额之间的差额，计入丧失控制权当期投资收益 “
问题：
1. 集团总部持股数量和比例无变化，当前持股即准则中的剩余股权，这部分股权公允价值该如何确定？因 11 月上市子公司并无合并数据（每季度做一次），可以用子公司年末净资产 × 集团总部持股比例，作为丧失控制权日的公允价值吗
2. 如果是用上述计算方法，剩余股权公允价值与购买日持续计算子公司净资产份额并无差异（都是报表净资产× 持股比例），这样的话合并报表中是否不存在投资收益？

回答人：chenyiwei
1 、因为标的公司是上市公司，其股份具有活跃市场，故其剩余股权的公允价值即为处置日仍持有的该上市公司股份的市值。
2 、因此，“剩余股权公允价值与购买日持续计算子公司净资产份额并无差异（都是报表净资产 × 持股比例）” 的观点不成立。